【裁判字號】    89,易,68
【裁判日期】    890427
【裁判案由】    賭博
【裁判全文】
臺灣苗栗地方法院刑事判決                      八十九年度易字第六八號
    公  訴  人  臺灣苗栗地方法院檢察署檢察官
    被      告  丙○○
    被      告  乙○○
    被      告  甲○○
右列被告因賭博案件，經檢察官提起公訴（八十八年度偵字第五五一七號），本院判
決如左：
        主  文
丙○○、甲○○、乙○○共同以賭博為常業，丙○○、甲○○各處有期徒刑肆月、乙○○處有期徒刑參月，有期徒刑如易科罰金，均以參佰元折算壹日。乙○○緩刑貳年
。
扣案之電動賭博機具柒台（滿天星壹台、滿貫大亨參台、春秋二代壹台及霸王別姬
壹台）及賭資新台幣捌仟陸佰肆拾元，均沒收。
        事  實
一、丙○○前有賭博前科（本院八十八年易字第八０九號，八十八年十二月十七日判
    處罰金三千元）明知擺設賭博性電動機具與人對賭係違法行為，竟自民國（下同
    ）八十八年十月下旬起（詳細日期不明），在苗栗縣霄鎮○里○○路三之八號之
    通霄撞球場公眾得出入之場所，以每月新台幣（下同）二萬五千元之代價，僱用
    知情之女子乙○○為開分及兌換硬幣、現金等之人員，並提供場地予友人甲○○
    擺設賭博性電動機具，其中滿天星二台、滿貫大亨三台、春秋二代一台及霸王別
    姬一台，而共同與不特定之賭客賭博財物，凡賭客每次投入硬幣新台幣（下同）
    十元或五元，押中可得倍數不等之彩金或積分，否則所下賭注即歸丙○○、甲○○等人贏得，賭客對於所得之積分如無欲繼續玩賭，千分以下者，由乙○○直接
    兌換現金，逾千分者，即由乙○○通知丙○○處置，三人並思恃之以為營生常業
    。嗣於八十八年十一月七日凌晨一時十分許，經警臨檢當場查獲賭客黃育鈞、高
    浩銘及王毓麟等三人正與上開賭博性電動機具對賭財物（另案經檢察官偵辦中）
    ，並當場扣得前揭賭博機具七台及機具內之賭資八千六百四十元。
二、案經苗栗縣警察局通霄分局台灣苗栗地方法院檢察署檢察官偵查起訴。
        理  由
一、訊據被告丙○○及甲○○右揭事實，矢口否認有何賭博犯行。被告丙○○辯稱：
    不知甲○○何時擺設機具，他有提起擺設，但我沒答應他云云。被告甲○○則辯
    稱：伊擺設後即回家，並未通電，是客人自行通電玩樂，我擺設此等機具為生，
    沒有其他工作，機具的鑰匙由伊保管等云。惟查訊據被告乙○○雖首先否認有右
    揭起訴之犯罪事實，惟經提示其警偵訊筆錄告以偵訊供稱之要旨後，則坦承有右
    揭受僱於被告丙○○開分兌換現金之賭博事實。審被告乙○○係被告丙○○之僱
    員，並無誣陷被告丙○○及甲○○之理；另就其在本院審理初訊伊始尚且不承認
    有上開賭博犯行，係經本院提示告以其前警訊及偵訊要旨後，始再度低頭供認坦
    承犯行之悔悟態度觀之，益見被告乙○○之承認自白犯行與查證之事實相符，應
    屬可信，況另有上開賭博機具七台及賭資八千六百四十元扣案足稽。被告丙○○
    、甲○○等二人所辯，既與查證事實不符，核屬飾卸刑責之詞，均不足憑信，事
    證明確，被告等三人之犯行均堪以認定。
二、被告甲○○坦承無其他工作，係擺設電動賭博機具維生，業經供明在卷，顯係恃
    賭為生，而被告丙○○為上揭通霄撞球場之負責人，明知被告甲○○擺設賭具維
    生，與之有犯意聯絡，被告乙○○則受僱於丙○○擔任賭博開分、兌換錢幣或現
    金之工作，核渠等所為均係犯刑法第二百六十七條之常業賭博罪。被告等三人間
    有犯意之聯絡，行為之分擔，均為共同正犯。爰審酌被告等正值壯年，不事正途
    而犯此罪，其電動賭博機具七台規模尚屬不大，其犯罪動機、手段、及其他一切
    情狀，各量處如主文所示之刑，並諭知有期徒刑易科罰金之折算標準。末查被告
    乙○○素行良好，前未曾受有期刑以上刑之宣告，有台灣高等法院被告全國前案
    紀錄表及台灣苗栗地方法院檢察署刑案紀錄查註紀錄表各一紙在卷足憑，其經此
    教訓今後應益知慎戒，信無再犯之虞，本院認其刑之宣告，以暫不執行為適當，
    爰併諭知緩刑二年，用勵自新。扣案之電動賭博機具七台、賭資八千六百四十元
    係當場賭博之器具及在賭檯處之財物，應依同法第二百六十六條第二項併予宣告
    沒收。
據上論斷，應依刑事訴訟法第二百九十九條第一項前段、刑法第二十八條、第二百六
十七條、第二百六十六條第二項、第四十一條、第七十四條第一款，罰金罰鍰提高標
準條例第一條前段、第二條，判決如主文。
本案經檢察官吳義聰到庭執行職務。
中    華      民      國    八十九      年      四      月    二十七    日
                                  台灣苗栗地方法院刑事庭
                                      法  官  陳  鴻  斌
右正本證明與原本無異。
如不服本判決，應於判決送達後十日內向本院提出上訴狀( 應附繕本 )，上訴於
臺灣高等法院台中分院。
                                      書記官  陳  文  聰
中    華      民      國    八十九      年      四      月    二十九    日
刑法第二百六十七條：以賭博為常業者，處二年以下有期徒刑，得併科一千元以下罰
                    金。


司法院資訊處製作；財團法人民間司法改革基金會備份。
